---
title: "OSPAN and Conditional"
author: "NAKAMURA Hiroko"
date: "11/26/2021"
output:
  rmdformats::robobook:
      code_folding: hide
---

```{r setup, include=FALSE}

#分析に使うPackageの読み込み
library(qualtRics) #Qualtricsデータの読み込み
library(rmdformats) #R markdownのテンプレート
library(tidyverse) #データ整形(dplyr)・グラフ作成(ggplot2)機能などがまとまったパッケージ
library(afex) #分散分析や回帰分析の機能がまとまったパッケージ
library(emmeans) #分散分析の下位検定
library(knitr) #図表や分析結果をレポート用に整形する機能がまとまったパッケージ
library(xtable) #表作成用のパッケージ
library(rstatix)
library(gridExtra)
#計算結果の小数点以下の表示桁数を2にする
options(digits=2)

```

# Data setup
## Raw data
```{r data setup,include = FALSE}
#ローデータの読み込み
raw <- qualtRics::read_survey("OSPAN_num_1203.csv")

#列名の変更
##新しい列名データの読み込み
colname <- read.csv("OSPAN_ColName.csv") #Column name data
Colnames <- dput(names(colname)) #Get column name

##列名を変更したデータセット (raw2)の作成 
raw2 <- raw %>% setNames(Colnames) #Change column name
remove(colname) #Remove column name data
remove(Colnames)
```
ローデータ  
- 性別: 女性 = `r (nrow(raw2 [raw2$Q3.2_Gender == "2",]))`, 
男性 = `r (nrow(raw2 [raw2$Q3.2_Gender == "1",]))`  
- 年齢: 平均 = `r (mean(raw2$Q3.3_1_Age,na.rm=TRUE))`,
SD = `r (sd(raw2$Q3.3_1_Age,na.rm=TRUE))`       
- 所要時間 : 平均 = `r (mean(raw2$Duration..in.seconds.,na.rm=TRUE))`  ,
SD = `r (sd(raw2$Duration..in.seconds.,na.rm=TRUE))`  
max = `r (max(raw2$Duration..in.seconds.,na.rm=TRUE))` , min = `r (min(raw2$Duration..in.seconds.,na.rm=TRUE))`  

## 除外データ  
```{r discard}
#除外する基準を基に，データを除外する
#Progressによるデータ削除
raw2 <- raw2[!(raw2$Progress!="100"),]
##同意をしていない
raw2 <- raw2[!(raw2$Q1.2_Agreement=="0"),]
##母語が日本語ではない
raw2 <- raw2[!(raw2$Q3.4_FirstLanguage=="0"),]
#インターネットでしっかりできるか ?
raw2 <- raw2[!(raw2$Q5.1_Oath=="0"),]

#その他の除外基準(IMCなど)を基に，データを除外していく

#IMCはWM.RmWM.RmdよりIMCの結果読んでない人
#5,15,20,35,67,97,102
raw2 <- raw2[c(-3,-13,-18,-33,-65,-95,-100),]

```

```{r, include = FALSE}
#分析で用いない列を削除したデータセットraw3の作成
raw3 <- raw2[,-(28:3359)] #OSPAN課題部分
raw3 <- dplyr::select(raw3, -contains("Click")) #Timing機能でのClickした時間
raw3 <- dplyr::select(raw3, -contains("Submit")) #Timing機能でのページ滞在時間
```


# スコアリング  
## OSPAN Scoring
```{r OSPAN score, include=FALSE}
#OSPANをスコアリングしたデータセットraw4の作成
raw4 <- raw3

#部分加点法（partial scoring method）: 正しく再生できた分得点が加算  
raw4$OSPAN_PartialScore<-rowSums(raw4[,c("SC42_OSPAN_Partial_Score_01","SC43_OSPAN_Partial_Score_02","SC44_OSPAN_Partial_Score_03")])

#部分加点法での得点（OSPAN_PartialScore）を計算

#完全加点法（absolute scoring method）: すべて再生できた場合にのみ加点される方法
## 各スパンの完全加点法での得点を求める
### 3スパンの完全加点法での得点
raw4$SC13_OSPAN_3span_01[raw4$SC13_OSPAN_3span_01 < 3] <- 0 #3問正解以外は0点に変換
raw4$SC15_OSPAN_3span_02[raw4$SC15_OSPAN_3span_02 < 3] <- 0 #3問正解以外は0点に変換
raw4$SC17_OSPAN_3span_03[raw4$SC17_OSPAN_3span_03 < 3] <- 0 #3問正解以外は0点に変換
raw4$OSPAN_3_AbsoluteScore <- rowSums(raw4[,c("SC13_OSPAN_3span_01","SC15_OSPAN_3span_02","SC17_OSPAN_3span_03")]) # 3スパンの完全加点法での得点(OSPAN_3_AbsoluteScore)を計算

### 4スパンの完全加点法での得点
raw4$SC19_OSPAN_4span_01[raw4$SC19_OSPAN_4span_01 < 4] <- 0 #4問正解以外は0点に変換
raw4$SC21_OSPAN_4span_02[raw4$SC21_OSPAN_4span_02 < 4] <- 0 #4問正解以外は0点に変換
raw4$SC23_OSPAN_4span_03[raw4$SC23_OSPAN_4span_03 < 4] <- 0 #4問正解以外は0点に変換
raw4$OSPAN_4_AbsoluteScore <- rowSums(raw4[,c("SC19_OSPAN_4span_01","SC21_OSPAN_4span_02","SC23_OSPAN_4span_03")]) 
# 4スパンの完全加点法での得点(OSPAN_4_AbsoluteScore)を計算

### 5スパンの完全加点法での得点
raw4$SC25_OSPAN_5span_01[raw4$SC25_OSPAN_5span_01 < 5] <- 0 #5問正解以外は0点に変換
raw4$SC28_OSPAN_5span_02[raw4$SC28_OSPAN_5span_02 < 5] <- 0 #5問正解以外は0点に変換
raw4$SC30_OSPAN_5span_03[raw4$SC30_OSPAN_5span_03 < 5] <- 0 #5問正解以外は0点に変換
raw4$OSPAN_5_AbsoluteScore <- rowSums(raw4[,c("SC25_OSPAN_5span_01","SC28_OSPAN_5span_02","SC30_OSPAN_5span_03")])


### 6スパンの完全加点法での得点
raw4$SC32_OSPAN_6span_01[raw4$SC32_OSPAN_6span_01 < 6] <- 0 #6問正解以外は0点に変換
raw4$SC34_OSPAN_6span_02[raw4$SC34_OSPAN_6span_02 < 6] <- 0 #6問正解以外は0点に変換
raw4$SC35_OSPAN_6span_03[raw4$SC35_OSPAN_6span_03 < 6] <- 0 #6問正解以外は0点に変換
raw4$OSPAN_6_AbsoluteScore <- rowSums(raw4[,c("SC32_OSPAN_6span_01","SC34_OSPAN_6span_02","SC35_OSPAN_6span_03")])

### 7スパンの完全加点法での得点
raw4$SC37_OSPAN_7span_01[raw4$SC37_OSPAN_7span_01 < 7] <- 0 #7問正解以外は0点に変換
raw4$SC39_OSPAN_7span_02[raw4$SC39_OSPAN_7span_02 < 7] <- 0 #7問正解以外は0点に変換
raw4$SC41_OSPAN_7span_03[raw4$SC41_OSPAN_7span_03 < 7] <- 0 #7問正解以外は0点に変換
raw4$OSPAN_7_AbsoluteScore <- rowSums(raw4[,c("SC37_OSPAN_7span_01","SC39_OSPAN_7span_02","SC41_OSPAN_7span_03")])

###3~7スパンの完全加点法での得点を合計し，完全加点法でのスコアを求める
raw4$OSPAN_AbsoluteScore <- rowSums(raw4[,c("OSPAN_3_AbsoluteScore","OSPAN_4_AbsoluteScore","OSPAN_5_AbsoluteScore","OSPAN_6_AbsoluteScore","OSPAN_7_AbsoluteScore")])
#3スパン (OSPAN_3_AbsoluteScore)から7スパン(OSPAN_7_AbsoluteScore)の完全加点法の得点を合計し，完全加点法のスコア (OSPAN_AbsoluteScore)を計算

raw4$OSPAN_AbsoluteScore <- round(raw4$OSPAN_AbsoluteScore*1.333 ,digits=1 )
raw4$OSPAN_PartialScore <-round(raw4$OSPAN_PartialScore*1.333 ,digits=1 )

```
OSPAN成績  
-部分加点法（partial scoring method）: 平均 = `r (mean(raw4$OSPAN_PartialScore,na.rm=TRUE))`,
SD = `r (sd(raw4$OSPAN_PartialScore,na.rm=TRUE))`       
-完全加点法（absolute scoring method）: 平均 = `r (mean(raw4$OSPAN_AbsoluteScore,na.rm=TRUE))`,
SD = `r (sd(raw4$OSPAN_AbsoluteScore,na.rm=TRUE))`      


部分加点法
mean =86
sd = 13
```{r}
mean(raw4$OSPAN_PartialScore,na.rm=TRUE)
sd(raw4$OSPAN_PartialScore,na.rm=TRUE)
hist(raw4$OSPAN_PartialScore, breaks = seq(0,100,10) ,ylim=c(0,50),xlab="Span Scores(%)")
```

完全加点法
mean=67
sd =25
```{r}
mean(raw4$OSPAN_AbsoluteScore,na.rm=TRUE)
sd(raw4$OSPAN_AbsoluteScore,na.rm=TRUE)
hist(raw4$OSPAN_AbsoluteScore,breaks = seq(0,100,10),ylim=c(0,50),xlab="Span Scores(%)")
```

年齢
mean =39
piasonn =-0.048
あまり関係なさそう？
```{r}
mean(raw4$Q3.3_1_Age)
plot(raw4$Q3.3_1_Age, raw4$OSPAN_PartialScore)
cor(raw4$OSPAN_PartialScore,raw4$Q3.3_1_Age)
#cor(raw4$OSPAN_PartialScore,raw4$Q3.3_1_Age,method="s")
```

時間
mean =2727
piason = 0.054
長時間過ぎる人は消してもいいかも
```{r}
mean(raw4$Duration..in.seconds.)
plot(raw4$Duration..in.seconds., raw4$OSPAN_PartialScore)
cor(raw4$OSPAN_PartialScore,raw4$Duration..in.seconds.)
```



## Truth Table Scoring
```{r Truth Table Score, include=FALSE}
#Truth Tableをスコアリングしたデータセットraw5の作成
raw5 <- raw4

#真理値の判断：TT, TF, FT, FF事例の真偽判断をカウント
##TT事例
raw5$TT_True <- rowSums(filter(select(raw5,contains("_TT_")))==1) #TT事例を真（1）と判断した数
raw5$TT_False <- rowSums(filter(select(raw5,contains("_TT_")))==2) #TT事例を偽（2）と判断した数
raw5$TT_Void <- rowSums(filter(select(raw5,contains("_TT_")))==3) #TT事例を空（3）と判断した数

##TF事例
raw5$TF_True <- rowSums(filter(select(raw5,contains("_TF_")))==1) #TF事例を真（1）と判断した数
raw5$TF_False <- rowSums(filter(select(raw5,contains("_TF_")))==2) #TF事例を偽（2）と判断した数
raw5$TF_Void <- rowSums(filter(select(raw5,contains("_TF_")))==3) #TF事例を空（3）と判断した数

##FT事例

raw5$FT_True <- rowSums(filter(select(raw5,contains("_FT_")))==1) #TF事例を真（1）と判断した数
raw5$FT_False <- rowSums(filter(select(raw5,contains("_FT_")))==2) #TF事例を偽（2）と判断した数
raw5$FT_Void <- rowSums(filter(select(raw5,contains("_FT_")))==3) #TF事例を空（3）と判断した数

##FF事例
raw5$FF_True <- rowSums(filter(select(raw5,contains("_FF_")))==1) #TF事例を真（1）と判断した数
raw5$FF_False <- rowSums(filter(select(raw5,contains("_FF_")))==2) #TF事例を偽（2）と判断した数
raw5$FF_Void <- rowSums(filter(select(raw5,contains("_FF_")))==3) #TF事例を空（3）と判断した数


#マッチング事例の判断：PQ, PnotQ,notPQ,notPnotQ事例の真偽判断をカウント
##PQ事例
raw5$PQ_True <- rowSums(filter(select(raw5, contains("_PQ")))==1) #PQ事例を真（1）と判断した数
raw5$PQ_False <- rowSums(filter(select(raw5, contains("_PQ")))==2) #PQ事例を偽（2）と判断した数
raw5$PQ_Void <- rowSums(filter(select(raw5, contains("_PQ")))==3) #PQ事例を空（3）と判断した数

##PnotQ
raw5$PnotQ_True <- rowSums(filter(select(raw5, contains("_PnotQ")))==1) #PQ事例を真（1）と判断した数
raw5$PnotQ_False <- rowSums(filter(select(raw5, contains("_PnotQ")))==2) #PQ事例を偽（2）と判断した数
raw5$PnotQ_Void <- rowSums(filter(select(raw5, contains("_PnotQ")))==3) #PQ事例を空（3）と判断した数

##notPQ
raw5$notPQ_True <- rowSums(filter(select(raw5, contains("_notPQ")))==1) #PQ事例を真（1）と判断した数
raw5$notPQ_False <- rowSums(filter(select(raw5, contains("_notPQ")))==2) #PQ事例を偽（2）と判断した数
raw5$notPQ_Void <- rowSums(filter(select(raw5, contains("_notPQ")))==3) #PQ事例を空（3）と判断した数

#notPnotQ事例
raw5$notPnotQ_True <- rowSums(filter(select(raw5, contains("_notPnotQ")))==1) #PQ事例を真（1）と判断した数
raw5$notPnotQ_False <- rowSums(filter(select(raw5, contains("_notPnotQ")))==2) #PQ事例を偽（2）と判断した数
raw5$notPnotQ_Void <- rowSums(filter(select(raw5, contains("_notPnotQ")))==3) #PQ事例を空（3）と判断した数




#論理的推論の指標を求める
## Logical index (LI):  TTを真，TFを偽とした数
raw5$LogicalIndex <- rowSums(raw5[,c("TT_True","TF_False")])

## False Antecedent Index (FAI): FT，FFを空とした数
raw5$FalseAntecedentIndex <- rowSums(raw5[,c("FT_Void","FF_Void")])

#write.csv(raw5,file="raw_data.csv")
#マッチングバイアスの指標を求める


## Antecedent Matching Index (AMI) : 「notPQ, notPnotQを無関係」と判断した数と，「PQ, PnotQ」を無関係と判断した数の差
raw5$AntecedentMatchingIndex <- rowSums(raw5[,c("notPnotQ_Void","notPQ_Void")]) - rowSums(raw5[,c("PQ_Void","PnotQ_Void")]) 

## Consequent Matching Index (CMI):「PnotQ, notPnotQを無関係」と判断した数と，「PQ, notQ」を無関係と判断した数の差

raw5$ConsequentMatchingIndex <- rowSums(raw5[,c("notPnotQ_Void","PnotQ_Void")]) - rowSums(raw5[,c("PQ_Void","notPQ_Void")]) 



```


データの様子見

```{r}
raw5$AntecedentMatchingIndex
raw5$ConsequentMatchingIndex
```

AMIの平均 =4.2    sd = 4.3  min=-4   max=16
CMIの平均 =2     sd = 2.6  min=-1   max=9
FAIの平均 =11     sd = 4.6  min=0   max=16
LIの平均 = 14    sd = 2.3  min=8   max=16

```{r}
#LI
mean(raw5$LogicalIndex,na.rm=TRUE)
sd(raw5$LogicalIndex,na.rm=TRUE)
min(raw5$LogicalIndex,na.rm=TRUE)
max(raw5$LogicalIndex,na.rm=TRUE)

#FAI
mean(raw5$FalseAntecedentIndex,na.rm=TRUE)
sd(raw5$FalseAntecedentIndex,na.rm=TRUE)
min(raw5$FalseAntecedentIndex,na.rm=TRUE)
max(raw5$FalseAntecedentIndex,na.rm=TRUE)

#AMI
mean(raw5$AntecedentMatchingIndex,na.rm=TRUE)
sd(raw5$AntecedentMatchingIndex,na.rm=TRUE)
min(raw5$AntecedentMatchingIndex,na.rm=TRUE)
max(raw5$AntecedentMatchingIndex,na.rm=TRUE)

#CMI
mean(raw5$ConsequentMatchingIndex,na.rm=TRUE)
sd(raw5$ConsequentMatchingIndex,na.rm=TRUE)
min(raw5$ConsequentMatchingIndex,na.rm=TRUE)
max(raw5$ConsequentMatchingIndex,na.rm=TRUE)

```



## Probability Scoring
```{r Probability Score, include=FALSE}
#確率判断課題をスコアリングしたデータセットraw6の作成
raw6 <- raw5

#回答を条件付き確率=CD, 連言=Conj, 双条件=BC, 実質含意=MI, その他=Otherに分類
# HH条件1問目の回答を分類し，分類結果を"Probability_HH_01"に示す
raw6 <- mutate(raw6, Probability_HH_01 = recode(Q79.1_1_Prob_HH, '90'="CD", '45'="Conj",'60' = "BC", '95'="MI",.default="Other")) 

raw6 <- mutate(raw6, Probability_HH_02 = recode(Q80.1_1_Prob_HH, '89'="CD", '40'="Conj",'55' = "BC", '95'="MI",.default="Other")) 

#HL
raw6 <- mutate(raw6, Probability_HL_01 = recode(Q81.1_1_Prob_HL, '50'="CD", '45'="Conj",'47' = "BC", '55'="MI",.default="Other"))

raw6 <- mutate(raw6, Probability_HL_02 = recode(Q82.1_1_Prob_HL, '50'="CD", '40'="Conj",'44' = "BC", '60'="MI",.default="Other"))

#LH
raw6 <- mutate(raw6, Probability_LH_01 = recode(Q83.1_1_Prob_LH, '90'="CD", '5'="Conj",'9' = "BC", '99'="MI",'100'="MI",.default="Other"))

raw6 <- mutate(raw6, Probability_LH_02 = recode(Q84.1_1_Prob_LH, '80'="CD", '4'="Conj",'8' = "BC", '99'="MI",.default="Other"))

#LL
raw6 <- mutate(raw6, Probability_LL_01 = recode(Q85.1_1_Prob_LL, '50'="CD", '5'="Conj",'8' = "BC", '96'="MI",.default="Other"))

raw6 <- mutate(raw6, Probability_LL_02 = recode(Q86.1_1_Prob_LL, '50'="CD", '4'="Conj",'7' = "BC", '96'="MI",.default="Other"))

#確率判断の回答数
##Conditional probabilityで判断した数
raw6$Probability_ConditionalProbability <- rowSums(filter(select(raw6, contains("Probability")))=="CD")
##連言
raw6$Probability_ConjunctionProbability <- rowSums(filter(select(raw6, contains("Probability")))=="Conj")

##双条件
raw6$Probability_BiconditionalProbability <- rowSums(filter(select(raw6, contains("Probability")))=="BC")

##実質含意
raw6$Probability_MaterialimplicationProbability <- rowSums(filter(select(raw6, contains("Probability")))=="MI")

raw6$Probability_other<-rowSums(filter(select(raw6,contains("Probability")))=="Other")


#write.csv(raw6,file="raw_data.csv")


```

```{r}
raw6$Probability_other
```

相関関係
WMと確率判断関係なさそう.....
```{r}
#cor(raw5$AntecedentMatchingIndex,raw5$ConsequentMatchingIndex)
#cor(raw5$AntecedentMatchingIndex,raw5$FalseAntecedentIndex)
#cor(raw5$AntecedentMatchingIndex,raw5$LogicalIndex)
cor(raw5$AntecedentMatchingIndex,raw4$OSPAN_PartialScore)
cor(raw5$AntecedentMatchingIndex,raw4$OSPAN_AbsoluteScore)
cor(raw6$Probability_other,raw4$OSPAN_AbsoluteScore)
#cor(raw4$OSPAN_PartialScore,raw6$Probability_ConditionalProbability)
#cor(raw4$OSPAN_PartialScore , raw6$Probability_ConjunctionProbability)
```







